臺灣高等法院刑事裁定
109年度抗字第1854號
抗  告  人  古國華



上列抗告人即受刑人因聲請定其應執行刑案件，不服臺灣桃園地
方法院109年度聲字第3694號，中華民國109年9月30日裁定，提
起抗告，本院裁定如下：
　　主　文
抗告駁回。
　　理　由
一、按裁判確定前犯數罪者，併合處罰之；數罪併罰，有二裁判
    以上者，依刑法第51條之規定，定其應執行之刑；宣告多數
    有期徒刑者，於各刑中之最長期以上，各刑合併之刑期以下
    ，定其刑期，但不得逾30年，刑法第50條第1項前段、第
　　53條、第51條第5款分別定有明文。次按法律上屬於自由裁
    量事項，尚非概無法律性之拘束，在法律上有其外部界限及
    內部界限。前者法律之具體規定，使法院得以具體選擇為適
    當裁判，此為自由裁量之外部界限。後者法院為自由裁量時
    ，應考量法律之目的，法律秩序之理念所在，此為自由裁量
    之內部界限。法院為裁判時，兩者均不得有所踰越（最高法
    院92年度台非字第187號判決意旨參照）。又對於定應執行
    刑之案件，法院所為刑之酌定，本屬實體法上賦予法院依個
    案自由裁量之職權，如所為裁量未逾法定範圍（即各刑中之
    最長期以上、各刑合併之刑期以下之法定範圍內），且無濫
    權情形，即無違法可言（最高法院101年度台抗字第463 號
    裁定意旨參照）。次按數罪併罰之案件，其各罪判決均係宣
    告刑，並非執行刑，縱令各案中一部分犯罪之宣告刑在形式
    上已經執行，仍應依法聲請犯罪事實最後判決之法院裁定，
    然後再依所裁定之執行刑，換發指揮書併合執行，其前已執
    行之有期徒刑部分，僅應予扣除而不能認為已執行完畢，在
    所裁定之執行刑尚未執行完畢前，各案之宣告刑不發生執行
    完畢之問題（最高法院90年度台非字第340號、95年度台非
    字第320號判決同此意旨）。是經法院以判決或裁定定其數
    罪之應執行刑確定者，該數罪所定之應執行刑尚未全部執行
    完畢，則其他已執行完畢之數罪仍應視為未執行完畢。
二、經查，本件抗告人即受刑人古國華（下稱抗告人）因恐嚇取
    財得利等罪，經原審法院及本院分別判處如附表所示之刑確
    定在案，而如附表編號2至7所示之罪，係在附表編號1所示
    之罪判決確定日即民國107年2月5日前所犯。檢察官聲請依
    刑法第53條、第51條第5款就附表所示之罪定應執行刑，自
    屬正當，考量抗告人犯罪情節、行為次數，對於抗告人所犯
    數罪為整體非難評價及刑法量刑公平正義理念之內部限制，
    復權衡審酌抗告人之責任與整體刑法目的及相關刑事政策，
    認原裁定所定應執行刑有期徒刑15年2月，係在各宣告刑之
    最長期（7年8月）以上，各刑合併之刑期（66年1月）以下
    ，況抗告人所犯附表編號3所示之罪，曾經桃園地院以107年
    度訴字第42號判決定應執行有期徒刑5年；附表4至6所示之
    罪，曾經本院以107年度上訴字第3819號判決定應執行有期
    徒刑10年，有桃園地院107年度訴字第42號、本院107年度上
    訴字第3819號刑事裁定附卷可稽（見執聲卷第13至15頁、第
    17至25頁），原審定應執行刑為有期徒刑15年2月，合於刑
    法第51條第5款規定所定之外部界限及內部性界限，復無違
    反比例、平等諸原則之裁量權濫用情形，應屬妥適。抗告意
    旨略以：人生資源有限，刑罰對被告造成之痛苦程度，係以
    刑度增加而生加乘效果，而非等比方式增加，如以實質累加
    方式執行，刑責恐將偏重過苛，再者數罪合併定執行刑的制
    度，不是技術問題，內部功能是依據罪責相當原則，進行充
    分而不過度的評價，外部功能則是實現刑罰經濟的功能，原
    裁定就抗告人之刑期降幅過低，顯不合理，抗告人為累犯，
    刑期本來就嚴苛，執行累犯處欲分數取得難上加難，假釋門
    檻更提高為3分之2，未來之路辛苦萬分云云。查原審裁定業
    已審酌受刑人犯罪之情節及行為次數，對於受刑人所犯數罪
    為整體評價，並給予抗告人適度之刑罰折扣，其酌定之應執
    行刑，符合法律授與裁量權之目的，並未悖於法律秩序之理
    念，亦符合法規範之目的，核無違反內部性界限之情形；復
    觀諸各該確定判決，抗告人於附表編號3為販賣二級毒品3次
    之行為、附表編號4至5犯罪時間為販賣第一級毒品3次、販
    賣第二級毒品8次之行為及附表編號1為施用第一級毒品、附
    表編號2為故買贓物、附表編號6為轉讓第一級毒品、附表編
    號7為恐嚇取財得利等行為，顯見其輕忽法律，未深切悔改
    其犯行，自不宜給予過度之刑罰優惠，原審在上開範圍內，
    綜合斟酌受刑人犯罪行為之不法與罪責程度，及對其施以矯
    正之必要性，對抗告人所犯附表所示之罪再給予適度之刑罰
    折扣，而裁定如前述之應執行刑，難認有失權衡意義而有裁
    量權濫用之情形，是原審裁量權之行使，顯未悖於法律秩序
    之理念，自符合法規範之目的，亦無違反內部性界限之可言
    。從而，抗告意旨徒憑己意，對原裁定已明白說明之事項及
    定執行刑裁量權之適法行使，任意指摘，為無理由，應予駁
    回。
三、據上論結，應依刑事訴訟法第412條，裁定如主文。　
中　　華　　民　　國　　109 　年　　10　　月　　30　　日
                  刑事第九庭    審判長法　官  潘翠雪
                                      法　官  俞秀美
                                      法　官  陳俞婷
以上正本證明與原本無異。
不得抗告。
                                      書記官  陳麗津
中　　華　　民　　國　　109 　年　　11　　月　　2 　　日
附表
編         號  1 2 3 罪         名  毒品危害防制條例       贓物 毒品危害防制條例 宣   告   刑  有期徒刑1年3月 有期徒刑3月 有期徒刑3年8月（共3罪） 犯 罪 日 期  106年7月1日 106年5月某時 105年12月9日、105年12月11日、106年1月8日 偵查(自訴)機關年度案號  桃園地檢署106年度毒偵字第4129號 桃園地檢署107年度偵字第2710號 桃園地檢署106年度偵字第26994號  最  後  事實審 法  院    桃園地院    桃園地院    臺灣高院  案  號 106年度審訴字第1800號 107年度審易字第1769號 107年度上訴字第1940號  判  決日  期 107年1月3日 107年9月5日 107年9月18日   確定   判決 法  院    桃園地院    桃園地院    最高法院  案  號 106年度審訴字第1800號 107年度審易字第1769號 108年度台上字第2137號  判決確定日期 107年2月5日 107年10月1日 108年7月3日 是否得易科罰金        否       是       否 備         註  桃園地檢107年度執字第3988號 桃園地檢107年度執字第16493號 桃園地檢108年度執字第10876號（附表編號3所示之罪，曾經桃園地院以107年度訴字第42號判決定應執行有期徒刑5年） 

編         號  4 5 6 罪         名  毒品危害防制條例 毒品危害防制條例 毒品危害防制條例 宣   告   刑  有期徒刑3年8月（共8罪） 有期徒刑7年8月（共3罪） 有期徒刑7月 犯 罪 日 期  106年5月26日、106年6月8日、106年6月11日、106年6月21日、106年6月22日、106年6月23日晚間21時33分、106年6月23日晚間22時57分、106年6月28日 106年5月29日、106年6月20日、106年6月26日 106年6月22日 偵查(自訴)機關年度案號  桃園地檢署106年度偵字第29711號 桃園地檢署106年度偵字第29711號 桃園地檢署106年度偵字第29711號  最  後  事實審 法  院    臺灣高院    臺灣高院    臺灣高院  案  號 107年度上訴字第3819號 107年度上訴字第3819號 107年度上訴字第3819號  判  決日  期 108年2月26日 108年2月26日 108年2月26日   確定   判決 法  院    最高法院    最高法院    最高法院  案  號 109年度台上字第443號 109年度台上字第443號 109年度台上字第443號  判決確定日期 109年2月13日 109年2月13日 109年2月13日 是否得易科罰金        否       否       否 備         註  桃園地檢109年度執字第4828號（附表4至6曾經本院以107年度上訴字第3819號判決定應執行有期徒刑10年）   

編         號  7 罪         名  恐嚇取財得利 宣   告   刑  有期徒刑8月 犯 罪 日 期  106年3月8日 偵查(自訴)機關年度案號  桃園地檢署108年度偵字第30316號  最  後  事實審 法  院    桃園地院  案  號 109年度訴字第144號  判  決日  期 109年6月12日   確定   判決 法  院    桃園地院  案  號 109年度訴字第144號  判決確定日期 109年7月14日 是否得易科罰金        否 備         註  桃園地檢109年度執字第14268號